【裁判字號】    98,交聲,3538
【裁判日期】    981231
【裁判案由】    交管條例聲異
【裁判全文】
臺灣板橋地方法院交通事件裁定        98年度交聲字第3538號
原處分機關  臺北市交通事件裁決所
異  議  人
即受處分人  乙○○
上列異議人即受處分人因違反道路交通管理處罰條例案件，對於
臺北市交通事件裁決所98年8 月27日所為之裁決處分（裁決字號
：北市裁申字第裁22-DB0000000號），聲明異議，本院裁定如下
：
    主  文
異議駁回。
    理  由
一、原處分意旨略以：異議人即受處分人乙○○所有之車牌號碼
    0557-GX 號自用一般小客車，於民國98年3 月24日上午7 時
    40分許，由甲○○駕駛行經桃園縣八德市○○路○ 段與興豐
    路口，因闖紅燈違規，為桃園縣政府警察局八德分局八德派
    出所員警以其違反道路交通管理處罰條例第53條第1 項之規
    定，製發桃警局交字第DB0000000 號舉發違反道路交通管理
    事件通知單（下稱本案舉發通知單）逕行舉發，前開舉發通
    知單掛號郵寄至異議人位於臺北市○○區○○路225 號4 樓
    住所，因不獲會晤應受送達人本人，亦無受領文書之同居人
    、受僱人或應送達處所之接收郵件人員等代收人得代為收受
    ，嗣因招領逾期，由郵政機關退回原舉發機關後，原舉發機
    關乃將前開舉發通知單交由郵政機關於98年4 月6 日寄存於
    永吉郵局招領以為送達。異議人於98年6 月1 日提出陳述，
    原處分機關以異議人違規事實明確，已逾應到案日期，惟因
    投遞未果，同意以最低額裁處，爰依道路交通管理處罰條例
    第53條第1 項及違反道路交通管理事件統一裁罰基準表之規
    定，於98年8 月27日以北市裁申字第裁22-DB0000000號裁決
    書裁處罰鍰新臺幣（下同）2,700 元，並記違規點數3 點，
    前開裁決書於98年9 月4 日掛號郵寄至異議人位於臺北縣新
    莊市○○路318 巷8 號13樓居所，由異議人親自簽收，有前
    述舉發通知單、裁決書暨送達證書在卷足稽。
二、聲明異議意旨如附件。
三、按汽車行駛至交岔路口，其行進、轉彎，應遵守燈光號誌，
    道路交通安全規則第102 條第1 項第1 款定有明文。又汽車
    駕駛人，行經有燈光號誌管制之交岔路口闖紅燈者，處新臺
    幣1,800 元以上5,400 元以下罰鍰，並應記違規點數3 點，
    道路交通管理處罰條例第53條第1 項、63條第1 項第3 款分
    別定有明文。
四、經查：
  (一)異議人所有車牌號碼0557-GX 號自用一般小客車，於98年3
    月24日上午7 時40分許，由甲○○駕駛行經桃園縣八德市○
    ○路○ 段與興豐路口為警舉發一情，業據異議人於本院訊問
    時自承在卷（見本院98年12月8 日訊問筆錄）。
  (二)次按汽車行至有號誌之交岔路口，遇有前行或轉彎之車道交
    通擁塞時，應在路口停止線前暫停，不得逕行駛入交岔路口
    內，致號誌轉換後，仍未能通過妨礙其他車輛通行，道路交
    通安全規則第102 條第1 項第13款定有明文。證人即當日舉
    發員警李國誌於本院訊問時證稱：98年3 月24日上午7 時40
    分許，伊在桃園縣八德市○○路○ 段與興豐路口執行交通勤
    務，本案車輛行駛至介壽路2 段與興豐路口欲左轉興豐路，
    因該行向燈號轉為黃燈，故伊示意該行向車輛停止，本案車
    輛前另有他車不及煞停而超越停止線，本案車輛亦跟進超出
    停止線，嗣本案車輛行駛之介壽路上燈號轉為紅燈時，本案
    車輛仍無法順利左轉而停留在介壽路與興豐路路口，伊便要
    求本案車輛退回介壽路等語明確（見本院98年12月8 日訊問
    筆錄）。證人即本案車輛駕駛人甲○○於本院訊問時證稱：
    98年3 月24日上午7 時40分許，伊駕駛車牌號碼0557-GX 號
    自用一般小客車沿桃園縣八德市○○路○ 段行駛，至介壽路
    2 段與興豐路路口時欲左轉至興豐路，因伊車行向號誌為綠
    燈，故伊駛入路口等待介壽路2 段對向車道車輛停止前行，
    嗣介壽路上燈號轉為紅燈，介壽路對向車道車輛停止前行且
    原在伊車車前之車輛亦駛離，伊才可左轉至興豐路，但此時
    員警要求伊車退回介壽路停止線，但因後有他車而無法退至
    停止線後等語（見本院98年12月8 日訊問筆錄）。依證人李
    國誌、甲○○前開所述，可見本案車輛於行至桃園縣八德市
    ○○路○ 段與興豐路路口欲左轉至興豐路時，曾在前開路口
    停等，而非一路順利由介壽路2 段左轉至興豐路。而依證人
    甲○○前開所述，本案車輛欲左轉至興豐路前，其車前尚有
    他車，且介壽路2 段對向車道亦有其他車輛前行，其須待前
    車駛離及對向車道車輛停止前行始能左轉，故甲○○於行經
    前開路口欲左轉前，即明知前有他車且對向車道亦有車輛，
    其必等待其他車輛離開路口始可順利轉彎，自應在停止線後
    等待，然其由逕自前行，嗣於燈號轉換為紅燈時始欲左轉，
    其違規之舉甚明。
五、綜上所述，異議人確有在前開時、地，駕車行經有燈光號誌
    管制之交叉路口闖紅燈違規行為。原處分機關依前開道路交
    通管理處罰條例第53條第1 項、第63條第1 項第3 款之規定
    ，裁處受處分人罰鍰2,700 元，並記違規點數3 點，尚無違
    誤。異議人異議意旨，為無理由，自應將其異議駁回。
據上論斷，應依道路交通管理處罰條例第87條第2 項、道路交通
案件處理辦法第19條，裁定如主文。
中    華    民    國    98    年    12    月    31    日
                    交通法庭  法  官  何燕蓉
此正本與原本無異。
如不服本裁定應於送達後5日內向本院提出抗告狀。
                              書記官  李崇文
中    華    民    國    99    年    1     月    5     日

司法院資訊處製作；財團法人民間司法改革基金會備份。
